臺灣臺中地方法院刑事判決　　　　　　 100年度易字第1468號
公　訴　人　臺灣臺中地方法院檢察署檢察官
被　　　告　周朝偉
上列被告因傷害等案件，經檢察官提起公訴（100年度偵字第588
6號），本院判決如下：
    主    文
周朝偉犯傷害罪，累犯，處拘役伍拾日，如易科罰金，以新臺幣
壹仟元折算壹日；又犯公然侮辱罪，處拘役拾日，如易科罰金，
以新臺幣壹仟元折算壹日。應執行拘役伍拾伍日，如易科罰金，
以新臺幣壹仟元折算壹日。
    犯罪事實
一、周朝偉曾因公共危險案件，經本院於民國96年5月24日以96
    年度交簡字第45號判處有期徒刑3月，於96年6月20日確定，
    嗣經本院於96年10月8日以96年度聲減字第5004號裁定減刑
    為有期徒刑1月15日確定，於96年10月31日易科罰金執行完
    畢。詎仍不知警惕，於99年12月6日晚間10時20分許，騎乘
    車牌號碼M56-820號重型機車，搭載林茂坤（另由檢察官為
    不起訴處分），行經臺中縣大里市(現改制為臺中市○里區○
    ○○路與興大南街口時，不慎自後擦撞李建德（傷害部分另
    由檢察官為不起訴處分）所騎乘之車牌號碼893-BXH號重型
    機車後擋泥板，李建德即不悅地轉頭看周朝偉，並質問為何
    撞伊，詎周朝偉竟因而心生不滿，基於傷害人身體及公然侮
    辱之犯意，先對李建德辱罵「幹你娘、看啥小」之足以貶損
    人格之粗鄙語言，而公然侮辱李建德，繼而徒手毆打李建德
    ，致李建德受有臉、頭皮、頸、胸壁、背、左上臂、雙側小
    腿均挫傷等傷害。
二、案經李建德訴由臺中市政府警察局霧峰分局報請臺灣臺中地
    方法院檢察署檢察官偵查起訴。
    理  由
壹、證據能力之說明：
    按被告以外之人於審判外之陳述，雖不符前4條之規定，而
    經當事人於審判程序同意作為證據，法院審酌該言詞陳述或
    書面陳述作成時之情況，認為適當者，亦得為證據。當事人
    、代理人或辯護人於法院調查證據時，知有第159條第1項不
    得為證據之情形，而未於言詞辯論終結前聲明異議者，視為
    有前項之同意，刑事訴訟法第159條之5定有明文。立法意旨
    在於傳聞證據未經當事人之反對詰問予以核實，原則上先予
    排除，惟若當事人已放棄詰問或未聲明異議，基於證據資料
    愈豐富，愈有助於真實發現之理念，且強化言詞辯論主義，
    法院自可承認該傳聞證據例外有證據能力。經查，本案檢察
    官及被告，均未爭執本判決所引用之各項證據之證據能力，
    復未於言詞辯論終結前聲明異議，本院審酌各該證據作成時
    之情形，亦無違法或不當取證之瑕疵，且均與本案之待證事
    實有關，認以之作為本案之證據亦無不適當之情形，應認下
    列各項證據均有證據能力。
貳、實體之說明：
一、訊據被告周朝偉固供承有犯上開傷害罪之事實，惟矢口否認
    有何公然侮辱犯行，辯稱：辱罵部分伊沒有印象云云。然查
    ，上揭犯罪事實，業據告訴人李建德於警詢、偵訊及本院證
    述綦詳，其中關於公然侮辱部分亦具結證稱：擦撞之後我回
    頭看他，他就開始罵我，罵「幹你娘，看三小」之類的等語
    。證人林茂坤於本院具結證稱：我們與告訴人的機車有稍微
    擦撞到，我們撞到告訴人的後檔泥板，因為在停紅綠燈，變
    換綠燈後，我們起步告訴人還沒起步，我們就撞到了。碰撞
    到機車是沒怎樣，告訴人一直不走，轉頭過來看，他們（指
    被告與告訴人）有講話，但是講什麼內容我忘記了，後來他
    們兩人同時下車開始拉扯。被告有什麼口頭襌，我忘記了。
    （〔提示偵卷第16頁〕檢察官問你周朝偉有無罵三字經，你
    說那是他的口頭禪，你稱的口頭禪是什麼？）我那天聽不清
    楚，他們兩個火氣都很大，他們講話都很快，我聽不清楚，
    在檢察官那邊我就說應該是口頭禪，實際上我也沒有聽得很
    清楚。（偵訊時，檢察官問你周朝偉有無罵三字經，你為何
    不直接回答沒有，而是回答他有講口頭禪？）因為我也不確
    定等語。證人林茂坤雖證稱發生碰撞後，告訴人與被告火氣
    都很大，並有互相講話，但講什麼內容伊沒有聽清楚等語，
    惟亦證稱該兩人互相講完話後，即下車拉扯，足見當時之氣
    氛應十分火爆，參諸證人林茂坤於偵查中經檢察官訊問「周
    朝偉有無罵三字經？」，其未直接回答沒有，反而回答「他
    有講口頭禪，是不是三字經，我忘記了」等語（參偵卷第16
    頁），足見其所上開所證，應係避重就輕之詞，而有迴護被
    告之嫌。另參諸被告亦自承：告訴人回頭看我的時候，我是
    跟他說：「你看三小，綠燈你不走」等語，核與告訴人之證
    述並無違背，則告訴人具結證稱被告有以上詞辱罵伊一節，
    應與事實相符而堪採信。此外，並有大里仁愛醫院診斷證明
    書、刑案現場測繪圖各1紙及監視器錄影畫面翻拍照片2張在
    卷可稽。本案事證明確，被告上開犯行，均堪認定。
二、核被告周朝偉所為，係犯刑法第277條第1項之傷害罪、第30
    9條第1項之公然侮辱罪。其所犯上開2罪，犯意各別，行為
    有異，應予分論併罰。又被告有如犯罪事實欄所載前科並已
    執行完畢，有臺灣高等法院被告前案紀錄表在卷可參，其於
    5年以內故意再犯本件傷害罪之有期徒刑以上之罪，為累犯
    ，應依刑法第47條第1項之規定，就其所犯傷害罪部分加重
    其刑。至於所犯公然侮辱罪部分，則因法定刑係拘役或罰金
    ，並非有期徒刑之罪，自不符累犯之要件，附此敘明。爰審
    酌被告係有錯在先，僅因告訴人本能地回頭並質問被告為何
    撞伊，被告即先以粗口辱罵，繼以徒手毆打告訴人，致告訴
    人人格受損並受有上開傷害，被告經本院調解結果，原應允
    於100年6月10日前給付告訴人1萬2千元，惟竟未依約履行，
    有調解筆錄在卷可稽並經告訴人陳明屬實等一切情狀，分別
    量處如主文所示之刑，並均諭知易科罰金之折算標準，並定
    其應執行之刑及諭知易科罰金之折算標準。
據上論斷，應依刑事訴訟法第299條第1項前段，刑法第277條第
1項、第309條第1項、第47條第1項、第41條第1項前段、第51條
第6款，刑法施行法第1條之1第1項、第2項前段，判決如主文。
本案經檢察官林秀菊到庭執行職務。
中    華    民    國  100    年    7    月    14     日
                刑事第十二庭  法  官  郭瑞祥
以上正本證明與原本無異。
如不服本判決應於收受判決後10日內向本院提出上訴書狀，並應
敘述具體理由；其未敘述上訴理由者，應於上訴期間屆滿後20日
內向本院補提理由書（均須按他造當事人之人數附繕本）「切勿
逕送上級法院」。
                              書記官  黃雅青
中    華    民    國  100    年    7    月    14      日
附錄論罪科刑法條
中華民國刑法第277條第1項
（普通傷害罪）
傷害人之身體或健康者，處 3 年以下有期徒刑、拘役或 1 千元
以下罰金。
中華民國刑法第309條第1項
（公然侮辱罪）
公然侮辱人者，處拘役或 3 百元以下罰金。